# 小企业如何进行审计

提问人：郭小侠 时间：2016-12-09 09:41:34
请教各位老师，我们接了一家执行小企业会计准则的企业，进行股改审计，我们如何进行审计，是按照小企业会计准则审计还是企业会计准则审计！

回答人：chenyiwei
并没有规定执行《小企业会计准则》的企业不能进行股改，但股改后将来资本运作时总有一天要转为执行企业会计准则。在此情况下，由于小企业准则与企业准则之间在资产减值损失处理等问题上的差异，可能导致以企业会计准则来衡量的股改基准日净资产小于小企业准则下。为了避免出现这种情况，建议由该公司首先转为执行企业会计准则，运行一段时间后再股改。